【裁判字號】    95,訴,2895
【裁判日期】    951019
【裁判案由】    竊盜等
【裁判全文】
臺灣板橋地方法院刑事判決              95年度訴字第2895號
公  訴  人  臺灣板橋地方法院檢察署檢察官
被      告  丁○○
                      )
指定辯護人  本院公設辯護人  彭宏東
上列被告因竊盜等案件，經檢察官提起公訴（95年度偵字第1942
2 號）後，當事人雙方合意且被告認罪，由檢察官聲請本院改依
協商程序而為判決，本院裁定由受命法官獨任改依協商程序判決
如下：
    主  文
丁○○攜帶兇器竊盜，處有期徒刑柒月，如附表所示之物均沒收
；又攜帶兇器竊盜，處有期徒刑柒月，如附表所示之物均沒收；
又攜帶兇器竊盜，處有期徒刑柒月，如附表所示之物均沒收；又
攜帶兇器竊盜，處有期徒刑柒月，如附表所示之物均沒收；又攜
帶兇器竊盜，處有期徒刑柒月，如附表所示之物均沒收；應執行
有期徒刑壹年捌月，如附表所示之物均沒收之。
    事實及理由
一、犯罪事實：
    丁○○意圖為自己不法之所有，於下列時地，持客觀上足供
    兇器使用之鋸輪齒剪一枝、鐵條十三枝、鐮刀二枝（如附表
    所示），並以上開鐵條插入電線桿圓孔內攀爬臺灣電力股份
    有限公司（下稱臺灣電力公司）所設置之公共電線桿並剪斷
    供公眾民生用電傳輸使用之電纜線之犯罪方法，先後五次竊
    取臺灣電力公司所有之下列電纜線，並妨害供公眾之用電事
    業即臺灣電力公司，均足以危害不特定之公眾使用電力公用
    事業之利益。茲詳述其犯行如下：
  (一)、於民國九十五年八月四日凌晨某時許，至台北縣三峽鎮○
      ○路○段一三八巷四五之三號旁，以上揭犯罪方法，竊得
      電纜線（長度約六公尺）得手，而妨害供公眾之用電事業
      即臺灣電力公司，足以危害不特定之公眾使用電力公用事
      業之利益。
  (二)、於九十五年八月四日凌晨某時許，至台北縣三峽鎮○○路
      一二０巷二號前，以上揭犯罪方法，竊取電纜線（長度約
      一百七十四公尺）得手，而妨害供公眾之用電事業即臺灣
      電力公司，足以危害不特定之公眾使用電力公用事業之利
      益。
  (三)、於九十五年八月七日上午八時許，至台北縣鶯歌鎮○○路
      三十七之五號前，以上開犯罪方法，竊取電纜線（長度約
      一百公尺）得手，而妨害供公眾之電氣事業即臺灣電力公
      司，足以危害不特定之公眾使用電力公用事業之利益。
  (四)、於九十五年八月十一日凌晨某時許，至桃園縣八德市○○
      路三三九號前，以上開犯罪方法，竊取電纜線（長度約一
      百十九公尺，起訴書誤載為一百六十公尺）得手，而妨害
      供公眾之電氣事業即臺灣電力公司，足以危害不特定之公
      眾使用電力公用事業之利益。
  (五)、於九十五年八月十一日某時許，至桃園縣八德市○○街六
      十三號前，以上開犯罪方法，竊取電纜線（長度約一百六
      十公尺，起訴書誤載為一百十九公尺）得手，而妨害供公
      眾之電氣事業即臺灣電力公司，均足以危害不特定之公眾
      使用電力公用事業之利益。
    其間，丁○○於九十五年八月五日指示其不知情之綽號「企
    鵝」或「俊儀」之男子，將其於台北縣三峽鎮○○路及橫溪
    路竊得之電纜線以每公斤新台幣（下同）一百九十元之價格
    變賣予許福勝（由檢察官另案偵辦）設於桃園縣八德市後庄
    一號之資源回收場；嗣於九十五年八月十一日晚上八時二十
    分許，丁○○在台北縣鶯歌鎮三鶯大橋下，以自備之鐮刀將
    竊得之電纜線外包橡膠皮削下欲變賣其內之銅絲之際，為警
    當場查獲，並扣得如附表所示屬丁○○所有、供犯罪使用之
    鐵條十三枝（起訴書誤載為二枝）、鋸輪齒剪一枝、鐮刀二
    支及電纜線一批（重量約七十公斤），警方再循線至上開資
    源回收場起出丁○○所變賣之前揭電纜線。
二、證據：
  (一)、被告丁○○於警詢時及本院之自白。
  (二)、同案被告許福勝於警詢及檢察官偵查中之供詞。
  (三)、證人即臺灣電力公司台北西區南巡技術員戊○○、外線技
      術人員甲○○、丙○○、台北縣鶯歌鎮公所技士乙○○於
      警詢時之指述。
  (四)、電力線失竊報告表二份、贓物認領保管單三紙、查獲現場
      照片影本二十七張（起訴書誤載為十九張）。
  (五)、扣案如附表所示之物。
三、本件經檢察官與被告、辯護人於審判外達成協商之合意且被
    告已認罪，其合意內容如主文所示。經查，上開協商合意並
    無刑事訴訟法第四百五十五條之四第一項所列情形之一，檢
    察官聲請改依協商程序而為判決，本院裁定由受命法官獨任
    改依協商程序，不經言詞辯論，於協商合意範圍內為協商判
    決，合予敘明。
四、應適用之法條：刑事訴訟法第四百五十五條之四第二項、第
    四百五十五條之八，刑法第三百二十一條第一項第三款、第
    一百八十八條、第五十五條、第五十一條第五款、第三十八
    條第一項第二款。
五、本判決除有刑事訴訟法第四百五十五條之四第一項第一款、
    第二款、第四款、第六款、第七款所定情形之一，或違反同
    條第二項規定者外，不得上訴。
六、本件如得上訴，而如不服本件判決，得自收受判決送達之日
    起十日內，向本院提出上訴書狀，上訴於第二審法院。
中    華    民    國    95    年    10    月    19    日
                  刑事第十庭  法  官  樊季康
上列正本證明與原本無異。
本件如得上訴而不服本判決，應於判決送達後十日內向本院提出
上訴狀 (應附繕本)， 上訴於臺灣高等法院。
                              書記官  梁宜庭
中    華    民    國    95    年    10    月    20    日
附表：
┌──┬─────────────────────┐
│編號│應  沒  收  之  物  品  名  稱  及  數  量│
├──┼─────────────────────┤
│一  │鐵條拾參枝。                              │
├──┼─────────────────────┤
│二  │鋸輪齒剪壹枝。                            │
├──┼─────────────────────┤
│三  │鐮刀貳枝。                                │
└──┴─────────────────────┘
附錄本案論罪科刑主要法條全文：
刑法第321條
犯竊盜罪而有左列情形之一者，處六月以上、五年以下有期徒刑
：
一  於夜間侵入住宅或有人居住之建築物、船艦或隱匿其內而犯
    之者。
二  毀越門扇、牆垣或其他安全設備而犯之者。
三  攜帶兇器而犯之者。
四  結夥三人以上而犯之者。
五  乘火災、水災或其他災害之際而犯之者。
六  在車站或埠頭而犯之者。
前項之未遂犯罰之。


司法院資訊處製作；財團法人民間司法改革基金會備份。
